【裁判字號】    98,交簡上,153
【裁判日期】    980901
【裁判案由】    過失傷害
【裁判全文】
臺灣臺南地方法院刑事判決         98年度交簡上字第153號
上  訴  人  臺灣臺南地方法院檢察署檢察官
被      告  乙○○
上列上訴人因公共危險案件，不服本院98年度交簡字第1509號，
中華民國98年6月24日第一審判決（聲請案號：98年度偵字第
3691 號），提起上訴，本院管轄之第二審合議庭判決如下：
    主  文
上訴駁回。
    事 實 及 理 由
一、本案經本院審理結果，認第一審判決以上訴人即被告乙○○
    觸犯刑法第284條第1項前段之過失傷害罪，依刑事訴訟法第
    449條第1項前段、第454條第2項，刑法第284條第1項前段、
    第41條第1項前段、刑法施行法第1條之1，判處被告有期徒
    刑3月，並諭知如易科罰金，以新臺幣1,000元折算1日，其
    認事用法及量刑均無不當，應予維持；並引用第一審判決書
    記載之事實、證據及理由（如附件）。
二、檢察官上訴意旨雖以：被告造成被害人受有第3腰椎壓迫性
    骨折之傷害，且迄未與被害人達成民事和解，原審僅判處被
    告有期徒刑3月，量刑顯屬過輕為由，請求將原判決撤銷，
    更為適當之判決。然而，關於刑之量定，係實體法上賦予法
    院得為自由裁量之事項，倘其未有逾越法律所規定之範圍，
    除顯有失出失入等科罰與罪責不相當之情形外，應予尊重，
    不得任意加以指摘，原審已就被告犯行之不法內涵相關之一
    切情狀為謹慎之裁量，並無違法或顯然失出失入，亦無何科
    罰與罪責不相當之瑕疵可指，檢察官上訴指摘原審法院量刑
    過輕，為無理由，應予駁回。至被告以雙方達成和解，請求
    給予緩刑之宣告等語，然被告因肇事逃逸案件經國防部南部
    地方軍事法院，判決有期徒刑6月，緩刑2年確定在案，此有
    該院98年度訴字第126號判決參照，既被告5年內曾因故意犯
    罪，並經有罪判決確定，故本件並不符合緩刑宣告之要件，
    並附敘明。
據上論斷，應依刑事訴訟法第455條之1第1項、第3項、第373條
、第368條，判決如主文。
本案經檢察官甲○○到庭執行職務。
中    華    民    國    98    年    9    月    1      日
                刑事第十庭  審判長  法  官  蔡奇秀
                                    法  官  林欣玲
                                    法  官  蔡盈貞
以上正本證明與原本無異。
本件不得上訴。
                                    書記官  蕭伊舒
中    華    民    國    98    年    9     月    1     日
刑法第284條
（過失傷害罪）
因過失傷害人者，處6月以下有期徒刑、拘役或5百元以下罰金，
致重傷者，處1年以下有期徒刑、拘役或5百元以下罰金。
從事業務之人，因業務上之過失傷害人者，處1年以下有期徒刑
、拘役或1千元以下罰金，致重傷者，處3年以下有期徒刑、拘役
或2千元以下罰金。


司法院資訊處製作；財團法人民間司法改革基金會備份。
